臺灣雲林地方法院交通事件裁定
移送機關即
原處分機關　交通部公路總局嘉義區監理所雲林監理站
異　議　人
即受處分人　甲○○
上列異議人即受處分人因違反道路交通管理處罰條例案件，對於
交通部公路總局嘉義區監理所雲林監理站民國96年8 月23日所為
之裁決（雲監裁字第裁72-KAE065155號裁決書），聲明異議，本
院裁定如下：
    主　文
異議駁回。
　　理　由
一、原處分意旨略以：異議人即受處分人甲○○於民國96年7 月
    29日上午9 時37分許，駕駛車牌號碼XRU-831 號重型機車，
    行經雲林縣虎尾鎮○○路○ 段與博愛路交岔路口時違規闖紅
    燈。經雲林縣警察局警員以其違反道路交通管理處罰條例第
    53條第1 項規定，而當場舉發。嗣異議人於96年8 月6 日向
    原處分機關提出陳訴，經原處分機關認異議人之陳訴無理由
    ，乃依道路交通管理處罰條例第53條第1 項及違反道路交通
    管理事件統一裁罰基準表之規定，裁處新臺幣（下同）1,80
    0 元罰鍰，並依道路交通管理處罰條例第63條第1 項記違規
    點數3 點。
二、聲明異議意旨略以：異議人即受處分人甲○○雖於民國96年
    7 月29日上午9 時37分許，駕駛車牌號碼XRU-831 號重型機
    車，行經雲林縣虎尾鎮○○路○ 段與博愛路交岔路口，惟異
    議人於駛入上開路口時，路口號誌為綠燈，該號誌係於異議
    人通過路口後才轉為紅燈，異議人並無闖紅燈之行為，此由
    本件違規採證照片係值勤員警在異議人被攔停後所拍攝，而
    非在異議人通過該路口時所拍攝，而異議人被攔停之位置距
    離上開路口已有一段距離，可資證明。另當時異議人見到值
    勤員警2 人時，其等均站立在違規採證照片所示左下方箱型
    車前之路邊內側，嗣值勤員警見到異議人接近後，一名員警
    方走出路面以手勢示意異議人往路邊停靠，而另一名員警則
    趁此時對異議人拍照，當天異議人車上載有3 歲幼子，行車
    速度僅時速20至30公里，倘若值勤員警皆親眼目睹異議人闖
    紅燈，則依當時情形該2 名員警應有相當充裕時間拍照取證
    ，而無需等到異議人被攔停之後才拍照，足見異議人並無闖
    紅燈之違規行為云云。
三、按汽車駕駛人，行經有燈光號誌管制之交岔路口闖紅燈者，
    處新臺幣1,800 元以上5,400 元以下罰鍰。汽車駕駛人有第
    53條情形者，記違規點數3 點，道路交通管理處罰條例第53
    條第1 項、第63條第1 項第3 款分別定有明文經查：
  (一)本件異議人確有上述之闖紅燈違規行為，業據證人即當時開
    據道路交通管理事件通知單之員警丙○○於本院調查時到庭
    結證稱略以：我於96年7 月29日早上8 至10點在虎尾林森路
    博愛路口執行交通勤務，我們所在的位置是在虎尾往埒內方
    向之路邊，當時有看到異議人駕駛XRU-831 號機車由虎尾林
    森路往埒內方向行經該處。當時我與一起值勤的巡佐乙○○
    都站在林森路一段距離博愛路交岔路口約50公尺的路旁，巡
    佐乙○○是負責看紅綠燈，而我負責攔車及照相採證，是證
    人乙○○先發現XRU-831 機車，再跟我講，我就照相及攔停
    ，證人乙○○告訴我XRU-831 機車違規時，我看到這台機車
    已經過了林森路及博愛路交岔路口，而當時該路口處的燈號
    是紅燈，異議人經過這個路口時，紅燈已經亮了約3 至、4
    秒等語。並經證人丙○○於本件採證照片上標示其第一次看
    見XRU-831 號機車的位置在卷可稽（本院卷第7 頁）。
  (二)另證人即當時與員警丙○○一同執行勤務之巡佐乙○○於本
    院調查時亦到庭結稱略以：值勤時我負責攔停，證人丙○○
    負責拿數位相機採證拍照，當日9 時37分許，我有看到一部
    XRU-831 機車闖紅燈，我就叫丙○○拍照。我第一次看到
    XRU-831 機車時其還沒有過林森路及博愛路交岔路口，是在
    博愛路停止線前要往北直行，當時該路口號誌已變為紅燈，
    因為其他的車子都停止了，他還直行，所以我們攔停，在我
    們拍照攝得異議人機車的位置時，紅燈已經亮了超過10秒。
    異議人被攔停後就跟我說他也不知道自己有沒有闖紅燈，而
    且他是地政事務所的公務人員，請我們不要開紅單等語。並
    經證人乙○○於本件採證照片上標示其第一次看見XRU-831
    號機車的位置在卷可參（本院卷第31頁）。
  (三)由(1)證人丙○○、乙○○之上開證述，就異議人有闖紅燈一
    節證述內容大致相符。(2)且由本件採證照片所示當時虎尾鎮
    ○○路○ 段及博愛路交岔路口已為紅燈號誌，所有汽機車均
    停在博愛路停止線前，唯獨異議人所騎乘之機車已通過該路
    口等情。(3)又證人丙○○、乙○○為依法執行勤務之員警，
    其等執行勤務如無證據顯示有違法或不當之情形，難以僅憑
    異議人之指摘，逕認其等執行勤務有何瑕疵，且該2 證人業
    經於本院調查時以具結擔保其等證言之可信性，其等應無誣
    指異議人之虞。故應認證人等2 人所證可採。
  (四)至於證人丙○○、乙○○對於本件值勤當時任務分工情形，
    證人丙○○稱其負責攔停，但證人乙○○稱是由其負責攔停
    等語，或有些微不一致之處，惟此等不一致並不影響本院依
    其等之證述就本件異議人確有闖紅燈之認定。
  (五)綜上所述，異議人上開違規闖紅燈之事實，應堪認定。其執
    前詞所辯，不足採信。從而，原處分機關依道路交通管理處
    罰條例第53條第1 項裁處異議人1,800 元罰鍰，並依道路交
    通管理處罰條例第63條第1 項記違規點數3 點，於法並無不
    合。本件異議為無理由，應予駁回。
四、據上論斷，應依道路交通管理處罰條例第87條第2 項，道路
　　交通案件處理辦法第19條，裁定如主文。
中　　華　　民　　國　　96　　年　　10　　月　　1 　　日
                    交通法庭    法  官  楊昱辰
以上正本證明與原本無異。
如不服本裁定應於送達後5日內向本院提出抗告狀。
                                書記官　黃秋萍
中　　華　　民　　國　　96　　年　　10　　月　　1 　　日
